Alunda kyrkoarkiv
Alunda kyrkoarkiv
- Räkenskaper för kollekt, L IV
  - 1980--1986, 3
  - 1986--1999, 4
- Räkenskaper för övriga särskilda inrättningar och ändamål, L V
  - 1766--1777, 1
    Sockenmagasinets räkenskaper.
  - 1808--1826, 2
    Räkenskaper över sammanskott till lantvärnets beklänad 1808. Två förteckningar över personer underkastade lottning till förstärkningsmanskapet 1811. Räkningar för invalid- och beväringsfondens medel 1820, 1823 - 1826.
  - 1818--1848, 3
    Skolmagasinets räkenskaper 1818-1848. Fattigmagasinets räkenskaper 1818-1848. Besparingsspannmålsfondens räkenskaper 1827-1847 (1828 års räkenskaper ha inbundits mellan 1825 och 1826 års). Innehåller även protokoll med handlingar vid revision av magasinsräkenskaperna 1836-1849.
  - 1848--1868, 4
    Magasinsräkenskaper. Innehåller även vaccinationsjournal 1821-1861, handlingar rörande sockenmagasinet 1854-1868 och handlingar rörande Magister Fants testamentsfond 1887.
  - 1850--1878, 5
    Räkning för Olands härads fånghusbyggnadskassa.
  - 1853--1865, 6
    Tiondelängd.
  - 1865--1975, 7
    Bergska fonden.
  - 1896--1969, 8
  - 1902--1975, 9
    Diverse räkenskaper: Familjegravar, klocker och lister m.m. 1902-1975, pastoratskassornas verifikationer 1919-1933 samt Alunda nya kyrkogårdsfond 1953-1959.
  - 1916--1961, 10
    Diverse räkenskaper: Prästlönespecial 1916-1933, prästlönefonder 1937-1961 samt prästlöne-, löneboställs- och pastoratskassorna 1950-1961.
  - 1933--1949, 11
    Pastoratskassan.
  - 1939--1971, 12
    Diverse räkenskaper: Huvudbok för Alunda-Morkarla pastorats kassor och fonder 1939-1961, huvudbok för Alunda-Tuna-Stavby pastorats kassor och fonder 1962-1971 samt kassabok för Alunda-Tuna-Stavby pastorat 1962.
  - 1963--1969, 13
    Diverse räkenskaper: Kassaböcker för Alunda-Tuna-Stavby pastorat.
  - 1970--1971, 14
- Räkenskaper i sammandrag, granskade av kyrkostämman, L VI
  - 1874--1971, 1
- Handlingar angående prästval, M
  - 1843--1974, 1
- Visitationsprotokoll, N I
  - 1676--1756, 1
    Med innehållsförteckning i volymens början. Innehåller även inventeringsprotokoll för kyrkan och prästgården 1669 (1578)-1732, skrivelser från Kungl. Maj:t till domkapitlet (avskrift) 1698-1699, skrivelser från domkapitlet till kontraktsprosten (avskrifter) 1714-1722, domkapitlets skrivelse till kontraktets kyrkoherdar om prostval (avskrift) 1922, skrivelser från kontraktsprosten till kontraktets kyrkoherdar (avskrifter) 1715-1719 och 1724, sockenstämmoprotokoll (spridda år) 1724-1768, kyrkorådsprotokoll 1768, protokoll vid husesyn i prästgården 1611, 1629, (avskrifter 1669) 1669 och 1685, bänkordning 1672, rannsakning om Kydingeholms bänkrum 1684, anteckningar om reparationer i kyrkan 1676 och odat. samt gravbrev 1742.
  - 1774--1894, 2
    Med innehållsförteckning i volymens början. Protokoll vid prostvisitationer 1777 och 1863. Protokoll vid ärkebiskopsvisitationer 1853 och 1879. Protokoll vid ekonomiska prostvisitationer 1774-1894. Innehåller även Inventarieförteckningar för kyrkan 1796-1892 (1894), protokoll vid ärkebiskops- och prostvisitationer i Morkarla 1853, 1863, 1879 och 1892, protokoll vid fornminnesinventering i kyrkan 1829 (tillägg 1859 och 1868), inventarieförteckningar för Morkarla kyrka 1879, 1892 och 1894, anteckningar om kyrka och prästgård 1543-1894, skrivna ca 1788-1796 samt 1821-1894, kyrkoherdelängder 1264-1892, upprättade ca 1788-1892, komministerlängd för Alunda och Morkarla 1593-1910 (från 1867 endast för Morkarla) upprättad 1825-ca 1910, komministerlängd för Alunda 1867-1892 upprättad ca 1867-1892 och topografiska anteckningar om Alunda och Morkarla 1906-1911.
  - 1894--1979, 3
    Visitationsprotokoll 1894-1948 samt visitationshandlingar 1930-1979. Innehåller även inventarieprotokoll 1894, ämbetsberättelse 1896 och ämbetsberättelser 1885-1988.
- Ämbetsberättelser, N II
- Inventarie- och arkivförteckningar samt handlingar angående arkivet, N III
  - 1875--1999, 1
    Arkivförteckningar.
  - 1923--1996, 2
    Inventarieförteckningar.
- Handlingar angående kyrka, O I a
  - 1741--1834, 1
    Med innehållsförteckning i volymens början. Handlingar angående kyrkan 1741-1809. Innehåller även andra handlingar angående prästgården 1743-1834, handlingar angående prästerskapets löneförmåner 1742-1822, protokoll vid husesyn i prästgården 1761 och 1789, domkapitlets utslag med hinderslöshetsförklaring (2 st) 1775, skilsmässobrev 1775, häradsrättens utslag med tillstånd till begravning av en självmördare 1789, handlingar angående prästval i Alunda och Morkarla 1749, 1774 och 1783, visitationshandlingar 1785-1786 och handlingar rörande spannmålsmagasin, vägunderhåll mm 1763, 1776 och 1786.
  - 1785--1799, odat, 2
    Innehållsförteckning i volymens början. Innehåller även skrivelser från myndigheter 1780 och 1795-1798, handlingar rörande skolväsendet 1784-1798 och odat., diverse uträkningar och kvittenser 1787-1799, skolkassans verifikationer 1797-1810 och odat., sockenmagasinets räkenskaper 1795-1796, handlingar angående fattigvård, sockenstuga m.m. 1793-1798.
  - 1800--1820, 3
    Innehållsförteckning i volymens början. Innehåller även Kungl. Maj:ts utslag och tillstånd till äktenskap 1789 och 1801-1818, PM rörande skolväsendet, odat. (omkring 1800-1820), handlingar angående prästval i Alunda och Morkarla 1749, 1809, 1815 och 1818, myndigheters utslag och andra handlingar rörande brandstod, hållskjuts, barnuppfostrings- och hemortsrätt, skattläggning m.m. 1804-1822.
  - 1801--1847, 4
    Innehåller även handlingar rörande skolväsendet 1840 och 1847 och handlingar rörande fattigvård, hemortsrätt, kronobrevbärning, hållskjuts, gästgiverihållning, tingshusbyggnad mm 1812-1856.
  - 1816--1835, 5
    Handlingar rörande kyrkoreparationer.
  - 1824--1830, 6
    Skadad. Bedöms före eventuellt utlämnande. Innehållsförteckning i volymens början. Åtskilliga handlingar rör även Morkarla församling. Innehåller även Kungl. Maj:ts och domkapitlets utslag i äktenskapsfrågor 1823, 1826 och 1831, handlingar rörande komministerval i Alunda och Morkarla 1827, handlingar rörande skolväsendet 1826-1827 och odat., myndigheters utslag och andra handlingar rörande brandstod, hållskjuts, ploglag, sockenmagasin, fattigvård, hemortsrätt, antagande av barnmorska och djurläkare mm 1823-1831.
    Skadad. Bedöms före eventuellt utlämnande.
  - 1877--1960, 7
    Brandförsäkringshandlingar 1877-1985 samt kyrkorestaurering m.m. 1883-1960.
  - 1961--1993, 8
- Handlingar angående kyrkogården, O I b
  - 1886--1962, 1
  - 1956--1965, 2
    Utvidgning m.m.
  - 1978--1989, 3
    Beställning av begravning.
- Gravböcker, O I c
  - 1943--odat, 1
    Gravbok utan år samt gravbok avslutad 1948.
  - 1967, 2
    Gravbok upprättad 1967. Kvarter 1-10.
  - 1967, 3
    Gravbok upprättad 1967. Kvarter 11-15.
  - 1967, 4
    Gravbok upprättad 1967. Kvarter 16-18.
- Handlingar angående kyrkliga fastigheter och kyrklig jord, O II
  - 1813--1999, 1
    Strödda handlingar. Köpebrev och utdrag av lagfartsprotokoll 1813-1918, arrendekontakt 1847-1918, 1877-1908 och1936-1999 samt köpekontrakt, borgensförbindelser, överenskommelser 1924-1957.
  - 1832--1862, 2
    Protokoll vid ekonomisk besiktning av kyrkoherdebostället 1832, 1842, 1852, 1857 och 1862. Protokoll vid av- och tillträdeshusesyn å kyrkoherdebostället 1853 och protokoll vid av- och tillträdeshusesyn å komministerbostället 1828. Innehåller även skolrådsprotokoll 1872 30/7 och förteckning över kyrkans handskrifter och böcker (koncept) odat, (efter 1894).
  - 1848--1980, 3
    Synehandlingar 1848-1968, försäkringshandlingar 1921-1980 samt skogliga handlingar 1879-1980.
  - 1880--1981, 4
  - 1886--1960, 5
    Strödda handlingar, bl a skogliga handlingar och fastighetstaxeringar.
  - 1936, 6
    Liggare över prästgårdar och löneboställen i pastoratet.
  - 1948--1974, 7
    Prästgården.
  - 1968--1972, 8
    Ekonomihus vid Alunda kyrka.
- Handlingar angående prästerskapets löneförmåner, O III
  - 1866--1936, 1
    Löneregleringar m.m. 1866-1936 samt uppbördslängder 1876-1893.
  - 1894--1919, 2
    Uppbördslängder.
- Övriga personalhandlingar, O IV
  - 1836--1980, 1
  - 1880--1982, 2
    Kyrkomusikertjänsten.
  - 1980--1989, 3
  - 1981--1989, 4
    Ansökningshandlingar.
- Donationshandlingar, O V
  - 1862--1986, 1
    Diverse donationshandlingar, bl a rörande J. A. Marmén 1862 och J.W. Eriksson 1947.
  - 1867--1953, 2
    Bergska fonden 1867-1917 samt Hamréns fond 1951.1953.
- Pålysningsböcker, P I
  - 1872--1955, 1
  - 1955--1972, 2
  - 1973--1980, 3
  - 1981--1984, 4
  - 1991--1999, 5
  - 1991--1999, 6
- Historiska anteckningar, P II
- Handlingar angående det frivilliga församlingsarbetet, 1896--1970; P III
  - 1896--1964, 1
    Diverse handlingar.
  - 1937--1970, 2
    Kyrkokörens kassabok 1937-1970 och kyrkobrödrakårens kassabok 1950-1970.
- Övriga handlingar, P IV
  - 1768, 1
    Jordebok över Alunda och Morkarla.
  - 1782--1854, 2
    Markegångstaxor (tryckta). Saknas för åren 1784, 1787-1789, 1791, 1804, 1811, 1838 och 1839.
  - 1803--1833, 3
    Lista på medel till skolfonden. Protokoll fört vid bystämma m fl handlingar.
  - 1844--1852, 4
    Uppbördsbok över tionden.
  - 1855--1924, 5
    Markegångstaxor 1855-1914 och 1917-1924. Brandstodsdiarium 1866-1893. Gångledsbok 1878-1887.
- Kartor och ritningar, R
  Nej
  - Dessein till Orgelvärck i Alunda Kyrka uti Upsahla Lähn., 1784-12-22; 0001:00001; 1
    Ritningen är fastställd vid överintendentskontoret den 22 december 1784 och approberad vid Gripsholms slott den 10 januari 1785 af kung Gustaf.
  - [Altartavla i Alunda kyrka], 1784?; 0001:00002; 1; Tempelman, Olof Samuel (Arkitekt)
    Uppvist vid Kungl. ÖfverintendentsEmbetet, och har emot denna Dessein intet varit af ärhindra
  - Project till AltareTafla i Gustaf Adolphs kyrka, 1786; 0001:00003; 1
  - Ritning till Westra Ingångsdörren å Alunda Kyrka, 1886?; 0002:00001; 1
    Gillad av Kungl. Överintsämbetet 1886-04-20, gillad av Kungl. Maj:t 1886-05-18
  - Alunda Kyrka, Uppmätning [sektioner, plan], 1918; 0002:00002-00003; 2; Beck-Friis, Jakob (Arkitekt); Wennerström, Sten; Skeppström, J.
  - Alunda kyrka. Restaureringsförslag, 1936-01; 0002:00004-00007; 4; Noreen, Ärland
  - Alunda kyrka, Uppland, Förslag till inredning av sakristia med kammare, alt 1, 1975-08-20; 0002:00008; 1; Gerber, Wilhelm von (Arkitekt)
  - Alunda kyrka, Uppland, Förslag till beredelsealtare, 1975-08-25; 0002:00009; 1; Gerber, Wilhelm von (Arkitekt)
  - Alunda kyrka, Uppland, Förslag till ambron, 1975-08-25; 0002:00010; 1; Gerber, Wilhelm von (Arkitekt)
  - Alunda kyrka, Uppland, Förslag till skrudkammare, alt 2a, 1975-08-25; 0002:00011; 1; Gerber, Wilhelm von (Arkitekt)
  - Alunda kyrka, Uppland, Förslag till piscina av släthamrad mässing, 1975?; 0002:00012; 1; Gerber, Wilhelm von (Arkitekt)
  - Alunda kyrka, ärkestiftet, Förslag till kororgel, 1977?; 0002:00013; 1; Robert Gustavsson Orgelbyggeri AB
  - Förslag till kororgel, Alunda kyrka, ärkestiftet, 1977?; 0002:00014; 1; Robert Gustavsson Orgelbyggeri AB
  - Alunda kyrka, el-ritningar, 1979-06-26; 0003:00001-00010; 10; Bjerking AB
  - Alunda kyrka, el-ritningar, 1979-06-26; 0003:00011-00012; 2; Bjerking AB
  - Alunda kyrka, bygg-ritningar, 1979-06-26; 0003:00013-00014; 2; Bjerking AB
    Kopior av SE/ULA/10012/R/0002:00002-00003
  - Karta över område upplåtet till tomt för tandvårdspoliklinik jämte angränsande delar av Alunda kyrkoherdeboställe; upprättad år 1941 av Edvin Lindqvist, 0004:00001; 1; Lindqvist, Edvin
  - Plan för omläggning av trädgården vid Alunda Prästgård, 1951-06; 0004:00002; 1; Nilsson, Anton (Trädgårdskonsulent); Hushållningssällskapet i Uppsala
  - Alunda Prästgård, Förslag till ombyggnad, 1953-07-01; 0004:00003; 1; Kocken, Bengt (Arkitekt)
    Senaste revidering 1955-08-06
  - Karta över ett område av Prästgården 1:1 i Alunda socken, Olands kommun, Uppsala län, 1963; 0004:00004; 1; Wennersten, Ragnar (Distriktslantmätare)
    Dnr 158/55
  - Ekonomibyggnad till Alunda kyrka, 1966-09-09; 0004:00005; 1; Matell, Hans (Arkitekt); Nordström, Anders (Arkitekt)
  - Plan, Ekonomibyggnad vid Alunda kyrka, 1968-09-07; 0004:00006; 1
  - Ekonomibyggnad till Alunda kyrka, 1969-05-06--1969-05-09; 0004:00007-00014; 8; Matell, Hans (Arkitekt); Nordström, Anders (Arkitekt)
  - Prästgården i Alunda, Förslag till ombyggnad, 1974-11-18; 0004:00015-00019; 5; Bäckman, Thore (Byggnadsingenjör)
    Senaste revidering 1975-03-15
  - Prästgården i Alunda, Förslag till ombyggnad, 1974-11-18; 0004:00020-00023; 4; Bäckman, Thore (Byggnadsingenjör)
  - Klockarbo, Alunda 3:1, Uppmätningsritning, Ombyggnad, planer, fasader, sektion, 1981-08-21--1981-08-28; 0004:00024-00025; 2; Byggråd Högberg - Pettersson AB
  - Plan över trädgård vid Klockaregården Alunda, 0004:00026; 1
  - Plan över trädgård vid Klockaregården Alunda, 0004:00027; 1
  - Missionsdagen. Svenska Kyrkans Mission. GE 54, 1954; 0004:00028; 1; Svenska kyrkans mission
  - Alunda 1:1 Alunda. Församlingsgård, Grundundersökning, 1978-05-24; 0005:00001; 1; Lundin, Sven-Erik; Bjerking AB
  - Alunda 1:1, Församlingshem [Konstruktionsritningar], 1978-10-23; 0005:00002-00014; 13; A-Bygg Byggledare i Roslagen AB
  - Alunda 1:1, Församlingsgård, Ventilationsritningar, 1978-10-23; 0005:00015-00018; 4; Johansson, Eric
  - Alunda 1:1, Församlingsgård, Sanitetsritningar, 1978-10-23; 0005:00019-00022; 4; Johansson, Eric
  - Alunda 1:1, Församlingsgård, Markritningar, 1978-10-23; 0005:00023-00026; 4; MK-Konsulter. Mark- och kyrkogårdskonsulter AB; Nordlund, Ulf
  - Alunda församlingshem, Inredningsritningar, 1978-10-23; 0006:00001-00018; 18; Grefberg, Bo (Arkitekt)
  - Alunda 1:1 inom Östhammars kommun. Förslag till nubyggn. av församlingshem med pastorsexp., 1978-02-20; 0006:00019-00021; 3; Grefberg, Bo (Arkitekt); Hedenström, Roland
  - Alunda Församlingshem, Planer, 1978-09-12; 0006:00022-00024; 3; Grefberg, Bo (Arkitekt)
  - Alunda församlingshem, Elritningar, 1978-10-23; 0007:00001-00011; 11; Noterud, Kurt
  - Alunda församlingshem, Elritningar, 1978-10-23; 0007:00012-00022; 11; Noterud, Kurt
  - Alunda församlingshem, Elritningar, 1978-10-23; 0007:00023-00029; 7; Noterud, Kurt
  - Alunda församlingshem, Elritningar, 1978-10-23; 0007:00030-00032; 3; Noterud, Kurt
  - Karta över Alunda kyrkogård, 0008:00001; 1
  - Alunda kyrkogård, Alternativ II, 0008:00002; 1; MK-Konsulter. Mark- och kyrkogårdskonsulter AB
  - Alunda kyrkogård, Illustration [Perspektiv], Del av gravkvarter och minneslund, 1987-04-23; 0008:00003; 1; MK-Konsulter. Mark- och kyrkogårdskonsulter AB
  - Alunda kyrkogård, Indelning av jordningsyta i minneslund, 1989-09-07; 0008:00004; 1; Markitekten AB
  - Alunda kyrkogård, Översiktsplan, Detaljer, 1987-04-23; 0008:00005-00007; 3; MK-Konsulter. Mark- och kyrkogårdskonsulter AB
  - Alunda kyrkogård, Detaljer, 1987-04-23; 0008:00008; 1; MK-Konsulter. Mark- och kyrkogårdskonsulter AB
  - Alunda kyrkogård, Huvudplan, Höjd- och ledningsplan, Illustrationsplan, 1987-04-23; 0008:00009-00012; 4; MK-Konsulter. Mark- och kyrkogårdskonsulter AB
  - Alunda kyrkogård, Gravkarta, 1989-11-23; 0008:00013; 1; Oestreicher, Karin; Markitekten AB
  - Alunda kyrkogård, Gravkarta, 1989-11-23; 0008:00014; 1; Oestreicher, Karin; Markitekten AB
  - Alunda kyrkogård, Gravkarta, 1989-11-23; 0008:00015; 1; Oestreicher, Karin; Markitekten AB
  - Gravkarta över Alunda kyrkogård, Alunda församling av Uppsala län; upprättad år 1965 av Ingenjörsfirman Kartbyrån AB, 0009:00001; 1; Kronlund, Lars (Mätingenjör)
  - Gravkarta över Alunda kyrkogård, Alunda församling av Uppsala län; upprättad år 1965 av Ingenjörsfirman Kartbyrån AB, 0009:00002; 1; Kronlund, Lars (Mätingenjör)
  - Alunda kyrkogård, Gravkarta, 1989-11-23; 0009:00003; 1; Oestreicher, Karin; Markitekten AB
  - Alunda kyrkogård, Gravkarta, 1989-11-23; 0009:00004; 1; Oestreicher, Karin; Markitekten AB
  - Alunda 1:1 Alunda (f.d. ålderdomshem) Församlingsgård G 5972 Grundundersökning, 1978-05-24; 0010:00001; 2; Bjerking AB
  - Beteckningar vid geotekniska undersökningar, 1978; 0010:00002; 2; Svenska Geotekniska Föreningen
  - Ritningsförteckning, Alunda 1:1, Församlingshem, 1978-10-23; 0010:00003; 3; Johansson, Eric
  - Förslag till utvidgning av Alunda kyrkogård, kortfattad beskrivning, 1987-04-23; 0010:00004; 5; MK-Konsulter. Mark- och kyrkogårdskonsulter AB; Nordlund, Ulf
  - P.M. till plan för omläggning av trädgården vid Alunda prästgård, 1951?; 0010:00005; 2
  - Ritningsförteckning, Alunda kyrkogård, 1987-04-23; 0010:00006; 1; MK-Konsulter. Mark- och kyrkogårdskonsulter AB
  - Ritningsförteckning, Ekonomibyggnad till Alunda kyrka, 1969-05-06; 0010:00007; 1; Matell, Hans (Arkitekt); Nordström, Anders (Arkitekt)
  - Ritningsförteckning, Alunda kyrka, El- och byggritningar, 1979-06-26; 0010:00008; 1; Bjerking AB
  - Alunda kyrka, Ellinjeschema, 1979-06-26; 0010:00009; 1; Bjerking AB
  - Förslag till ordningsföreskrifter för minneslund, 0010:00010; 1
  - Följebrev till Riksantikvarieämbetet angående godkännande av kororgel, 1977-09-13; 0010:00011; 1; Backman, Olle (Kyrkoherde)